【裁判字號】    97,訴,3428
【裁判日期】    970619
【裁判案由】    清償借款
【裁判全文】
臺灣臺北地方法院民事判決              97年度訴字第3428號
原      告  台中商業銀行股份有限公司
法定代理人  丁○○
訴訟代理人  甲○○
被      告  侑成水電工程有限公司
兼
法定代理人  丙○
被      告  己○○
            戊○○
            乙○○
上  三  人  丙○
訴訟代理人
上列當事人間請求清償借款事件，本院於民國97年6月16日言詞
辯論終結，判決如下：
    主  文
被告應連帶給付原告新台幣肆佰貳拾玖萬零肆佰貳拾肆元，及自
民國九十七年四月五日起至清償日止，按年息百分之六計算之利
息，並自民國九十七年五月六日起至清償日止，逾期在六個月以
內者，按上開利率百分之十，逾期超過六個月者，按上開利率百
分之二十計算之違約金。
訴訟費用由被告連帶負擔。
    事實及理由
一、按當事人得以合意定第一審管轄法院。但以關於由一定法律
    關係而生之訴訟為限。前項合意，應以文書證之，民事訴訟
    法第24條定有明文。查本件兩造業於約定書第16條合意以本
    院為第一審管轄法院，是依前揭規定，本院自有
    本件第一審管轄權，合先敘明。
二、原告起訴主張：被告侑成水電工程有限公司以其餘被告為連
    帶保證人，於民國（下同）95年9月4日向原告借用新台幣（
    下同）3,000,000元、3,000,000元，均約定利息按年息6%固
    定計算，自即日起至100年9月4日止按月平均攤還本息，逾
    期清償在6個月以內者，按上開利率10%，超過6個月者，按
    上開利率20%計付違約金。詎被告侑成水電工程有限公司自
    97年4月4日起即未依約清償，經原告於97年4月22日清查被
    告侑成水電工程有限公司之票信資料，發現有10張退票紀錄
    ，其金額計1,689,249元，依約定書之約定，債務視為全部
    到期，迄欠如主文所示未為清償。為此，爰依消費借貸及連
    帶保證法律關係提起本件訴訟。並聲明如主文所示。
三、被告未提出任何書狀，然於言詞辯論期日到場陳稱：跳票後
    曾與原告協商，現無力清償，公司經濟危機為大環境造成虧
    損。希望原告給與半年或一年期間等語。
四、原告起訴主張之事實，業據提出貸款契約書、約定書、第一
    類票據信用資料查覆單、簡易資料查詢單（上均影本）等件
    為證，核屬相符，且為被告所不爭執，自堪信為真實。
五、按（消費借貸之）借用人應於約定期限內，返還與借用物種
    類、品質、數量相同之物，未定返還期限者，借用人得隨時
    返還，貸與人亦得定一個月以上之相當期限，催告返還。民
    法第478條定有明定。而遲延之債務，以支付金錢為標的者
    ，債權人得請求依法定利率計算之遲延利息。但約定利率較
    高者，仍從其約定利率。當事人得約定債務人不履行債務時
    ，應支付違約金，同法第233條第1項、第250條第1項亦分別
    定有明文。次按，稱保證者，謂當事人約定，一方於他方之
    債務人不履行債務時，由其代負履行責任之契約。又連帶債
    務之債權人，得對於債務人中之一人或數人或其全體，同時
    或先後請求全部或一部之給付。連帶債務未全部履行前，全
    體債務人仍負連帶責任，民法第739條、第273條分別定有明
    文。查被告侑成水電工程有限公司既積欠原告如主文所示，
    依約自應就其欠款負清償之責。又被告丙○、己○○、戊○
    ○、乙○○既為被告侑成水電工程有限公司前揭借款之連帶
    保證人，依首揭規定，自應就前揭欠款負連帶清償之責。從
    而，本件原告依消費借貸及連帶保證契約請求被告連帶給付
    如主文所示，為有理由，應予准許。
六、結論：本件原告之訴為有理由，依民事訴訟法第第85條第2
    項，判決如主文。
中    華    民    國    97    年    6     月    19    日
                  民事第三庭    法  官  林振芳
以上正本係照原本作成
如對本判決上訴，須於判決送達後20日內向本院提出上訴狀
中    華    民    國    97    年    6     月    19    日
                                書記官  李淑芬


司法院資訊處製作；財團法人民間司法改革基金會備份。
